最高法院刑事判決　　　　　　　　　 111年度台上字第3126號
上　訴　人　高靖偉



選任辯護人　林舒婷律師
　　　　　　謝雨靜律師
上列上訴人因違反毒品危害防制條例案件，不服臺灣高等法院中
華民國111年3月9日第二審判決（110年度上訴字第2138號，起訴
案號：臺灣新北地方檢察署109年度偵字第27361、29300、38136
號，109年度毒偵字第4909號），提起上訴，本院判決如下：
    主  文
上訴駁回。
    理  由
一、按刑事訴訟法第377 條規定，上訴於第三審法院，非以判決
    違背法令為理由，不得為之。是提起第三審上訴，應以原判
    決違背法令為理由，係屬法定要件。如果上訴理由書狀並未
    依據卷內訴訟資料，具體指摘原判決不適用何種法則或如何
    適用不當，或所指摘原判決違法情事，顯與法律規定得為第
    三審上訴理由之違法情形，不相適合時，均應認其上訴為違
    背法律上之程式，予以駁回。
二、本件原審審理結果，認定上訴人高靖偉有其事實欄（下稱事
    實欄）所載之違反毒品危害防制條例（販賣毒品）各犯行明
    確，因而撤銷第一審關於販賣第三級毒品而混合二種以上之
    毒品、販賣第三級毒品部分科刑之判決，改判仍部分變更檢
    察官起訴法條，論處上訴人如其附表一編號1、2所示共同犯
    販賣第三級毒品而混合二種以上之毒品罪刑、共同販賣第三
    級毒品罪刑，並為相關沒收之諭知，另維持第一審依想像競
    合犯，從一重論處上訴人販賣第二級毒品未遂罪刑（量處有
    期徒刑）及諭知沒收（銷燬）之判決，駁回其該部分在第二
    審之上訴，已載敘其調查取捨證據之結果及憑以認定各該犯
    罪事實之心證理由，就上訴人否認販賣第三級毒品部分犯罪
    之辯詞認非可採，亦依調查所得證據予以論述，有卷存資料
    可資覆按。
三、上訴意旨略以：事實欄三部分，其僅受託交付塑膠袋內物品
    予證人黃睿閎，不知其內容物，監視器畫面亦未攝得其有收
    取價金，無販賣第三級毒品之主觀犯意，原審認其應有認識
    ，於法有違；依卷附之微信對話紀錄、金融帳戶轉帳資料，
    顯示其確已供出事實欄一販賣之毒品咖啡包來源為黃昱晟無
    訛，原判決遽認所持毒品來源非黃昱晟，未依毒品危害防制
    條例第17條第1 項減輕其刑，自屬違誤；原判決量刑時未審
    酌其坦承犯行、供出毒品來源之態度，販毒數量對價非鉅，
    犯情尚非重大，因罹患精神疾病，自制力較薄弱等刑法第57
    條各款情形及刑法第59條酌減其刑規定，所定執行刑有期徒
    刑3年9月，實屬過苛，違反罪刑相當原則。
四、犯罪事實之認定、證據之取捨及證明力之判斷，俱屬事實審
    法院之職權，此項職權之行使，倘不違背客觀存在之經驗法
    則或論理法則，即不違法，觀諸刑事訴訟法第155條第1項規
    定甚明，自無許當事人任憑主觀妄指為違法而資為合法之第
    三審上訴理由。原判決認定上訴人有事實欄三共同販賣第三
    級毒品予黃睿閎之犯行，係綜合上訴人相關偵審坦認該部分
    之犯罪事實、證人黃睿閎不利於上訴人之證言、卷附微信聊
    天紀錄翻拍照片、監視器錄影擷取畫面，酌以其餘證據資料
    及案內其他證據調查之結果而為論斷，已載敘憑為判斷黃睿
    閎指證與微信帳號「橘子（圖案）」之人（按即黃昱晟，未
    據起訴）聯繫購毒後，上訴人即至約定地點交付毒品硝甲西
    泮、3 ，4-亞甲基雙氧苯基乙基胺戊酮、收取價金等旨之證
    詞與事實相符，所為已該當共同販賣第三級毒品罪構成要件
    ，復說明上訴人知悉交付之咖啡包內含第三級毒品成分，猶
    依黃昱晟指示負責出面交付及收取價金，主觀上具有販賣毒
    品之故意，且與黃昱晟為不同之分工，彼此間有犯意聯絡與
    行為分擔，應就犯罪事實共同負責等情之理由綦詳，另本於
    證據取捨之職權行使，就其後否認犯行，改稱不知轉交之物
    為毒品等辯詞，委無足採，對於證人黃睿閎於原審一度改稱
    交易當日似未給錢之證詞，監視器影像截圖未有交付款項之
    畫面，何以不足為上訴人有利之認定，併於理由內論駁明白
    。凡此，概屬原審採證認事職權之合法行使，所為論斷說明
    ，與經驗法則及論理法則俱屬無違，自不容任意指為違法。
五、毒品危害防制條例第17條第1 項所謂「供出毒品來源，因而
    查獲其他正犯或共犯者」，係指具體提供毒品來源之資訊，
    使調查或偵查犯罪之公務員知悉而對之發動調查或偵查，並
    據以破獲者而言。原判決就上訴人供稱事實欄一部分毒品來
    源同為黃昱晟一節，依憑卷附上訴人於警詢、第一審該部分
    之供述，以上訴人已陳明出售予喬裝員警之甲基安非他命（
    即梅片）非由黃昱晟所提供等旨明確，勾稽非係出售毒品咖
    啡包，其事後改稱此次毒品來源為黃昱晟，自難遽採，是以
    無從憑認於辯論終結前有因上訴人供述而查獲此部分毒品來
    源情事，與上開應獲減輕或免除其刑之規定不侔等情，已於
    理由內論述明白，與卷內資料委無不合。且稽之原審筆錄記
    載，原審復依其聲請，傳喚證人黃昱晟到庭作證，依所證情
    節，仍未見供明有何提供毒品甲基安非他命之事（見原審卷
    第249至253頁），原審以僅單一指證，無法確認黃昱晟與此
    部分犯行具關連性，難謂已經破獲，因認事實欄一部分販賣
    毒品罪，無上揭減刑條項之適用，並無不合，無所指證據調
    查未盡、不載理由之違法。
六、量刑係法院就繫屬個案犯罪之整體評價，乃事實審法院得依
    職權自由裁量之事項，故量刑判斷當否之準據，應就判決之
    為綜合考量，苟已以行為人之責任為基礎，並斟酌刑法第57
    條各款所列情狀，在法定刑度內，酌量科刑，無偏執一端，
    致明顯失出失入情形，即不得任意指摘為違法，以為第三審
    上訴之理由。原判決就上訴人所犯上揭之罪，已記明如何以
    行為人之責任為基礎，綜合審酌刑法第57條科刑等一切情狀
    ，並說明所為違反國家杜絕毒品犯罪之禁令，助長毒品散布
    ，對國民健康及社會治安危害嚴重，販賣毒品之數量、金額
    非鉅，兼衡其智識程度、家庭生活及經濟狀況、犯罪後坦承
    部分犯行之態度等各情，分別依毒品危害防制條例第9條第3
    條、第17條第1項、第2項及刑法未遂犯等規定加重、減輕及
    遞減輕其刑後，在罪責原則下適正行使其量刑之裁量權，而
    為所示各罪刑之量定，核其量定之刑罰，已兼顧相關有利與
    不利之科刑資料，所定之執行刑非以累加方式，亦給予相當
    幅度之恤刑，客觀上並未逾越法定刑度或範圍，亦與罪刑相
    當原則無悖，且屬低度之量刑，難認有濫用其裁量權限之違
    法情形。至應否依刑法第59條酌量減輕其刑，法院本屬有權
    斟酌決定，故未酌減其刑，既不違背法令，自不得執為提起
    第三審上訴之理由。原審審酌上訴人所犯前揭3 罪情狀，認
    無可憫恕之事由，已依所載闡述理由明確，未對上訴人酌減
    其刑，並不違法。
七、其餘上訴意旨，無非係對原判決已說明之事項及單純就前述
    量刑裁量權之合法行使，徒以自己說詞，任意指為違法，難
    謂已符合首揭法定上訴要件，應認其之上訴為不合法律上之
    程式，予以駁回。又本件既從程序上駁回上訴人之上訴，其
    檢附重大傷病免自行部分負擔證明卡、奇美醫療財團法人奇
    美醫院網頁資料，主張其犯情確有可憫等旨，自無從審酌，
    附此敘明。
據上論結，應依刑事訴訟法第395條前段，判決如主文。
中    華    民    國   111    年    8     月    10    日
                  刑事第七庭審判長法  官  段  景  榕  
                                  法  官  沈  揚  仁  
                                  法  官  楊  力  進  
                                  法  官  宋  松  璟  
                                  法  官  汪  梅  芬  
本件正本證明與原本無異
                                  書記官
中    華    民    國   111    年    8     月    11    日